# • 增资过程中，前期投入必须是固定资产？

提问人：jscpa001 时间：2012-11-10 14:43:43
一企业在增资验资过程中，居然存货不算企业真正的资产投入，前期投入必须是固定资产，这是谁规定的？真TAMA的不是人干的事

回答人：chenyiwei
没有这种规定，出资只需符合《公司法》、《公司登记管理条例》、《公司注册资本登记管理规定》及适用于特殊行业的监管规定（如有）即可。存货如果未被设置担保权利或者限制转让的，一般应可作为出资。应注意货币出资不能少于注册资本的 30 ％，分次出资情况下首次出资不能少于注册资本的 20 ％。